臺灣新北地方法院民事裁定　　　　　　　110年度抗字第178號
抗　告　人　林弘修　
相　對　人　新北市板橋區農會
法定代理人　郭進源　
上列當事人間聲請拍賣抵押物事件，抗告人對於民國110 年9 月
1 日本院110 年度司拍字第329 號裁定提起抗告，本院裁定如下
：
    主  文
抗告駁回。
抗告程序費用新臺幣壹仟元由抗告人負擔。
    理  由
一、按抵押權人於債權已屆清償期而未受清償者，得聲請法院拍
    賣抵押物，就其賣得價金而受清償，民法第873 條定有明文
    ，上開規定為最高限額抵押權所準用，亦為民法第881 條之
    17所明定。又聲請拍賣抵押物係屬非訟事件，法院所為准駁
    之裁定，無確定實體法上法律關係存否之效力，於債權及抵
    押權之存否，並無既判力，故法院祇須就抵押權人提出之文
    件為形式上審查，如認其抵押權已經依法登記，且抵押債權
    已屆清償期而未受清償，法院即應為准許拍賣抵押物之裁定
    ；至其抵押權或所擔保之債權是否確係存在等實體事項，並
    非法院於拍賣抵押物事件中所得審查，是對於實體上法律關
    係有爭執之人，為求保護其權利，應另行提起訴訟，以求解
    決，不得僅依抗告程序聲明其爭執，並據為廢棄准許拍賣抵
    押物裁定之理由（最高法院94年度台抗字第270 號裁定意旨
    參照）。
二、抗告意旨略以：抗告人就遲延繳付之利息6 個月共新臺幣（
    下同）91,128元，及拍賣抵押物裁定費用3,500 元，均已於
    民國110 年8 月13日向相對人繳清，爰依法提起抗告，請求
    廢棄原裁定。
三、經查，本件抗告人於106 年9 月28日將其所有之新北市○○
    區○○段000 地號土地（權利範圍：1/6 ）及其上新北市○
    ○區○○段0000○號建物（權利範圍：全部，與上開土地合
    稱系爭不動產），設定1,800 萬元之最高限額抵押權，作為
    抗告人向相對人借款之擔保，並經依法登記在案，嗣因抗告
    人未依約清償債務等情，業據相對人於原審提出系爭不動產
    之他項權利證明書、不動產登記簿謄本、抵押權設定契約書
    及其他約定事項、借據、催繳通知書及送達回執等影本為證
    。復經原審於110 年8 月9 日發文通知抗告人就相對人聲請
    拍賣抵押物及抵押權所擔保之債權額陳述意見，惟抗告人並
    未表示意見，原裁定就上開證物為形式上之審查，准予拍賣
    系爭不動產，於法即無不合。又依首揭規定及說明，拍賣抵
    押物事件係屬非訟事件，法院僅能以土地登記資料形式審查
    抵押物所有權人，及形式審查抵押債務是否存在並已屆清償
    期而未清償，而符合得聲請拍賣抵押物之規定要件。抗告人
    雖抗辯已繳清遲延利息乙節，惟核屬實體上之爭執，非原審
    於拍賣抵押物之非訟程序所能審酌，抗告人應另行提起相關
    實體訴訟，以求解決。從而，抗告意旨指摘原裁定不當，求
    予廢棄，為無理由，應予駁回。
四、據上論結，本件抗告為無理由，依非訟事件法第46條、第21
    條第2 項，民事訴訟法第495 條之1 第1 項、第449 條第1
    項、第78條，爰裁定如主文。
中    華    民    國  110     年    10    月    22    日
                  民事第三庭    法  官  吳幸娥
以上正本係照原本作成。
本裁定除以適用法規顯有錯誤為理由外，不得再抗告。如提起再
抗告，應於收受後10日內委任律師為代理人向本院提出再抗告狀
。並繳納再抗告費新臺幣1,000元。
中    華    民    國   110    年    10    月    22    日
                                書記官  周子鈺